【裁判字號】    88,易,512
【裁判日期】    890131
【裁判案由】    違反槍砲彈藥刀械管制條例
【裁判全文】
臺灣新竹地方法院刑事判決                          八十八年度易字第五一二號
    公  訴  人  臺灣新竹地方法院檢察署檢察官
    被      告  丙○○
右列被告因違反槍砲彈藥刀械管制條例案件，經檢察官提起公訴 (八十八年度偵字第
九０二號)，本院判決如左：
    主  文
丙○○於公眾得出入之場所未經許可攜帶刀械，累犯，處有期徒刑肆月。扣案之掃刀
壹把沒收。
    事  實
一、丙○○曾有殺人未遂、違反妨害兵役治罪條例、麻醉藥品管理條例、偽造文書等
    前科，最近一次係因違反妨害兵役治罪條例、麻醉藥品管理條例、偽造文書分別
    被判處有期徒刑八月、七月及三月，嗣合併定其應執行刑，於民國八十三年四月
    十三日縮刑期滿執行完畢。詎其不知警惕，明知掃刀業經公告未經許可不得非法
    持有，卻於不詳時間、地點向不詳人士取得掃刀一把，並將該掃刀置放於底部封
    死、上端以布團密封之空心鐵管內，再將掃刀連同鐵管藏放於其所有之ＪＮ—八
    一０一號自小客車後車箱內，嗣於八十八年一月二十四日下午五時四十分，其駕
    駛前開車輛攜帶掃刀前往新竹縣竹東鎮○○里○○路○段四九一號廣東香肉店前
    公眾得出入之場所，為警查獲並扣得前開掃刀一把。
二、案經新竹縣警察局竹東分局報告臺灣新竹地方法院檢察署檢察官偵查起訴。
    理  由
一、訊據被告丙○○固不否認扣案之掃刀係在其所有之ＪＮ—八一０一號自小客車後
    車箱內所查獲，惟否認有何違反槍砲彈藥刀械管制條例犯行，辯稱內藏掃刀之鐵
    管係友人拿來放在伊之車上，因掃刀外有鐵管包覆，伊並不知道車上有管制之刀
    械云云。經查：扣案之掃刀有照片一幀附卷足參（見偵卷第四十三頁），且經送
    新竹縣警察局鑑驗，為槍砲彈藥刀械管制列管刀械，有新竹縣警察局八十八年一
    月二十九日八八竹縣警保字第八六七號函在卷足佐（見偵卷第三十七頁）；而扣
    案掃刀係置放於底部封死、上端以布團密封之空心鐵管內，從外觀無法看見內藏
    之掃刀，查獲並未就鐵管一併扣案等情，固據證人即到場查獲本件之警員徐煜智
    到庭結證無訛（見本案卷第二十三頁），然被告對於內藏掃刀之鐵管究係何來，
    先於檢察官偵訊時稱：係在電玩店認識之綽號「阿德」者，於八十八年一月初在
    新竹市○○路民生保齡球館附近所拿來寄放（見偵卷第二十三頁反面），並於本
    院調查時仍陳明：「阿德」者年約二十歲出頭、六十八年次、家住竹東、電話0
    000000000號，伊向「阿德」問過，該鐵管係「阿德」於八十八年一月
    二十日左右搭伊車時所留下者（見本案卷第五十三頁），嗣經本院依被告所提供
    之資料傳訊「阿德」即證人乙○○到庭作證，已為證人乙○○所否認（見本案卷
    第六十五頁），是被告辯稱鐵管係「阿德」即證人乙○○所放，伊不知鐵管內有
    掃刀屬飾卸之詞，不可採信；至被告雖於本院提示證人乙○○之證詞後即改稱鐵
    管係另名六十五年次、家住楊梅之友人「甲○○」所置放，並要求傳訊「甲○○
    」到庭作證，惟查：被告於檢察官偵訊及本院調查時均一致辯稱鐵管係「阿德」
    所拿來寄放，並已向「阿德」求證過，且猶於本院八十九年一月十四日訊問時同
    此供述不移（見本案卷第八十二頁），竟於本院同年月十七日時隔不過數日審理
    時即改口稱經委請家人調查該鐵管係「甲○○」所放云云，顯見其對於掃刀來源
    之辯稱，應係諉卸之詞，無法採信，本院認本件事證已明，被告應明知為掃刀而
    向不詳姓名之人取得後攜帶在車上，其犯行已堪認定，應依法論科。至被告所提
    出「甲○○」並無傳訊之必要，附此敘明。
二、核被告所為係犯槍砲彈藥刀械管制條例第十五條第二款之罪。其前因違反妨害兵
    役治罪條例、麻醉藥品管理條例、偽造文書分別被判處有期徒刑八月、七月及三
    月，嗣合併定其應執行刑，於八十三年四月十三日縮刑期滿執行完畢，有本院被
    告全國前案紀錄表及臺灣高等法院檢察署刑案紀錄簡覆表各一份在卷為憑，於五
    年內再犯本件有期徒刑以上之罪，為累犯，應依刑法第四十七條加重其刑。爰審
    酌被告素行不佳，犯罪之動機、手段、所生之危害非鉅，惟犯罪後猶飾詞卸責，
    態度不佳等一切情狀，量處如主文所示之刑，以示懲儆。另扣案之掃刀一把（八
    十八年度保管字第一二八四號，扣押物品清單見偵卷第二十六頁），屬違禁物，
    應依刑法第三十八條第一項第一款諭知沒收。
三、據上論斷，應依刑事訴訟法第二百九十九條第一項前段，槍砲彈藥刀械管制條例
    第十五條第二款、刑法第十一條前段、第四十七條、第三十八條第一項第一款、
    ，決如主文。
本案經檢察官許麗美到庭執行職務。
中      華     民      國    八十九    年      一      月    三十一    日
                              臺灣新竹地方法院刑事第二庭
                                      法    官  黃  美  盈
右正本證明與原本無異。
如不服本判決，應於判決送達後十日內向本院提出上訴狀( 應附繕本 )，上訴於
臺灣高等法院。
                                      書 記 官  賈  繼  藩
中      華      民      國    八十九    年      一      月    三十一    日


司法院資訊處製作；財團法人民間司法改革基金會備份。
